臺灣基隆地方法院刑事判決　　　　　　　　　　　　　　　九十一年度易字第九號
　　公　訴　人　臺灣基隆地方法院檢察署檢察官
　　被　　　告　戊○○
　　　　　　　　己○○
　　　　　　　　庚○○
　　　　　　　　乙○○
　　　　　　　　甲○○
　　　　　　　　丙○○
右列被告等因傷害案件，經檢察官提起公訴（九十年度偵字第四七六七號），本院判
決如左︰
    主  文
戊○○、己○○、庚○○共同傷害人之身體；戊○○處有期徒刑貳月；己○○處有期
徒刑肆月；庚○○處有期徒刑陸月；如易科罰金，均以佰元折算壹日。扣案之菜刀
壹把沒收。
乙○○、甲○○共同傷害人之身體，各處有期徒刑肆月，如易科罰金，均以佰元折
算壹日。
丙○○無罪。
    事  實
一、己○○、庚○○二人係兄弟，戊○○為鄧氏兄弟之母；乙○○、甲○○二人係兄
    弟；戊○○母子與乙○○兄弟同為基隆市○○區○○街一九八巷之鄰居，平素相
    處不睦，前於九十年十月八日曾因故發生衝突而益生嫌隙。乙○○、甲○○兄弟
    於九十年十月十日零時許與友人丙○○、丁○○、張文龍及綽號「勝宏」之不詳
    姓名成年男子等人在基隆市○○區○○街一九八巷六三號住處飲宴既畢外出，在
    基隆市○○街一九八巷六七號前，乙○○、甲○○及綽號「勝宏」之男子三人與
    己○○、庚○○及戊○○三人復因細故發生口角，遂分別出於共同傷害對方之犯
    意聯絡，乙○○手持鐵管揮打、甲○○與綽號「勝宏」之男子分別手持安全帽砸
    打，戊○○手持曬衣用棒子、庚○○手持菜刀、己○○手持棍棒揮打，雙方互毆
    。致使戊○○受有左手掌撕裂傷（二處約一公分）、右膝擦傷、頭部鈍挫傷合併
    左側頭部壓痛之傷害；己○○受有右上眼瞼挫傷合併浮腫瘀血、左手中指一點五
    公分撕裂傷、左腿拇指挫傷之傷害；庚○○受有多處挫傷、頭部外傷、兩臂擦傷
    之傷害；乙○○受有左手前臂割傷四公分長併髐動脈斷裂、三條肌腱斷裂、右手
    割傷三公分長之傷害；甲○○受有頭部外傷、臉部擦傷、左下肢擦傷、鼻骨骨折
    之傷害。
二、案經戊○○、己○○、庚○○、乙○○、甲○○訴由基隆市警察局第一分局報告
    臺灣基隆地方法院檢察署檢察官偵查起訴。
    理  由
甲、有罪部分：
一、訊據被告戊○○、己○○、庚○○、乙○○、甲○○於警訊及本院調查中均坦承
    有發生右揭互毆之事實，且經雙方告訴人戊○○、己○○、庚○○三人及乙○○
    、甲○○二人指訴明確，核與證人丁○○結證情節大致相符，又被害人即戊○○
    、己○○、庚○○、乙○○、甲○○等五人所受傷勢並經長庚紀念醫院醫師驗明
    出具診斷證明書五份在卷可按，並有菜刀一把扣案為憑；本件事證明確，被告等
    犯行均堪認定，應予依法論科。
二、核被告戊○○、己○○、庚○○、乙○○、甲○○所為，均係犯刑法第二百七十
    七條第一項之傷害罪。被告戊○○、己○○及庚○○三人間，被告乙○○、甲○○及綽號「勝宏」之不詳姓名成年男子三人間，分別有犯意之聯絡及行為之分擔
    ，均為共同正犯。爰審酌被告戊○○、己○○、庚○○、乙○○、甲○○等犯罪
    之動機、犯罪時所受之刺激、犯罪之手段、被害人所受傷害程度及被告犯罪後之
    態度等一切情狀，分別量處如主文所示之刑，並諭知易科罰金之折算標準，以示
    儆懲。扣案之菜刀一把，為被告庚○○所有供其犯本件傷害犯行所用，應依刑法
    第三十八條第一項第二款之規定沒收之。至被告戊○○、己○○、乙○○、甲○○用供本件犯罪所用之不明棍棒及安全帽等器物，並無任何證據足資證明仍存在
    ，為免將來執行困難，爰不另為沒收之諭知。
乙、無罪部分：
一、公訴意旨另以：被告丙○○以徒手與前開被告乙○○、甲○○等人共同傷害告訴
    人戊○○、己○○、庚○○，因認被告丙○○同涉刑法第二百七十七條第一項之
    傷害罪。
二、按犯罪事實應依證據認定之，無證據不得推定其犯罪事實；又不能證明被告犯罪
    者，應諭知無罪之判決；刑事訴訟法第一百五十四條、第三百零一條第一項分別
    定有明文。又犯罪事實之認定，應憑真實之證據，倘證據是否真實尚欠明確，自
    難以擬制推測之方法，為其判斷之基礎；而認定犯罪事實之證據係指足以認定被
    告確有犯罪行為之積極證據而言，該項證據自須適合於被告犯罪事實之認定，始
    得採為斷罪資料；告訴人指訴乃以被告受刑事訴追為目的，是其陳述是否與事實
    相符，仍應調查其他證據以資審認，不得僅憑告訴人指訴遽令被告入罪；最高法
    院著有五十三年度臺上字第六五六號、二十九年度上字第三一○五號、五十二年
    台上字第一三○○號判例可參。且刑事訴訟上證明之資料，無論其為直接或間接
    證據，均須達於通常一般之人均不致有所懷疑，而得確信其為真實之程度，始得
    據為有罪之認定，若其關於被告是否犯罪之證明未能達此程度，而有合理懷疑之
    存在，致使無從形成有罪之確信，根據「罪證有疑，利於被告」之證據法則，即
    不得遽為不利被告之認定，亦有最高法院七十六年度臺上字第四九八六號判例可
    稽。
三、公訴意旨認被告丙○○涉犯傷害罪，無非係以告訴人戊○○、己○○、庚○○之
    指訴為其主要論據；被告則以伊當日係前往與被告甲○○洽談工作之事，並不認
    識告訴人等，其在現場係勸架並拉開互毆之雙方，並未動手打人等語置辯。
四、經查：訊據共同被告乙○○、甲○○於警詢、偵訊及本院調查中均供稱被告丙○○係在場勸架，並非參與毆打之人；又被告丙○○所辯其當日係前往與被告甲○○洽談工作之事等情，業經證人丁○○結證屬實。徵諸被告丙○○與告訴人戊○○、己○○、庚○○等人素不相識，僅係為洽談工作之事而適到場，要無參與被
    告乙○○、甲○○與告訴人私怨鬥毆之動機；且戊○○、己○○、庚○○、乙○○、甲○○等人衝突激烈，參與鬥毆之雙方人等均受到相當程度之顯著外傷，被
    告丙○○卻未成傷，亦與鬥毆之實況並不相稱；告訴人等於事發之時均分別忙於
    與人互毆，事後卻泛稱在場之沈氏兄弟友人均動手參與毆打行為云云，顯有合理
    懷疑之存在。則在缺乏其他積極證據相佐下，尚難僅憑告訴人未臻明確之指訴，
    即認被告丙○○有共同參與毆打告訴人之犯行。此外，復查無其他積極證據足資
    證明被告丙○○確有公訴意旨所指傷害犯行，不能證明被告丙○○犯罪，依法自
    應諭知無罪之判決。
丙、據上論斷，應依刑事訴訟法第二百九十九條第一項前段、第三百零一條第一項，
    刑法第二十八條、第二百七十七條第一項、第四十一條第一項、第三十八條第一
    項第二款，罰金罰鍰提高標準條例第一條前段、第二條，判決如主文。
本案經檢察官林明志到庭執行職務。
中      華      民      國    九十一    年      三      月      四      日
                                臺灣基隆地方法院刑事第二庭
                                          法  官  蔡  岱  霖
右正本證明與原本無異。
對於本件判決如有不服，應於收受送達後十日內，向本院提出上訴書狀，上訴於臺灣
高等法院，並按他造當事人之人數附具繕本。
                                          書記官  許  世  賢
中      華      民      國    九十一    年      三      月      四      日
附錄論罪法條
刑法第二百七十七條第一項：
傷害人之身體或健康者，處三年以下有期徒刑，拘役或一千元以下罰金。
